【裁判字號】    97,訴,701
【裁判日期】    971021
【裁判案由】    搶奪
【裁判全文】
臺灣屏東地方法院刑事判決               97年度訴字第701號
公  訴  人  臺灣屏東地方法院檢察署檢察官
被      告  丙○○
                    （另案臺灣屏東監獄竹田分監執行中）
指定辯護人  本院公設辯護人甲○○
上列被告因搶奪等案件，經檢察官提起公訴（97年度偵字第3022
號），本院判決如下：
    主  文
丙○○意圖為自己不法之所有，而搶奪他人之動產，累犯，處有
期徒刑壹年。
    事  實
一、丙○○有煙毒、竊盜、毒品、詐欺等多項前案紀錄，最近一
    次經有期徒刑執行完畢情形如下：
  (一)民國95年間因施用第一級毒品而違反毒品危害防制條例案件
    ，經臺灣高雄地方法院95年度訴字第1041號判處有期徒刑10
    月確定。
  (二)95年間又犯詐欺罪，經本院95年度簡字第1120號判處有期徒
    刑4 月確定。
  (三)上開(一)、(二)所示之刑，經本院96年度聲字第369 號裁定應執
    行有期徒刑1 年，於96年1 月15日入監執行，旋因適用減刑
    條例，經本院96年度聲減字第915 號裁定減為有期徒刑5 月
    、2 月，應執行有期徒刑6 月，於96年7 月16日期滿出監執
    行完畢。
二、詎丙○○經前開有期徒刑執行完畢後5 年內，仍不知悔悟，
    竟基於意圖為自己不法所有而搶奪之犯意，於97年1 月24日
    下午3 時許，前往年逾8 旬之乙○○○位在屏東縣鹽埔鄉○
    ○村○○路10號之住處，假意問候並要求為其把脈，而利用
    乙○○○不及防備之際，迅即將其套在左手中指上之金戒子
    1 枚抽走並逃離現場，旋持向屏東縣屏東市某不知情之當鋪
    典當而得款新臺幣（下同）3,000 元供花用一空。
三、案經乙○○○訴由屏東縣警察局里港分局報告臺灣屏東地方
    法院檢察署檢察官偵查起訴。
    理  由
一、證據能力部分：按被告以外之人包括共犯、共同被告、被害
    人、證人等於審判外之言詞或書面陳述，因違反直接審理及
    言詞審理之原則，應令踐行證人具結程序並使被告得以行交
    互詰問權利，始符合正當法律程序及憲法賦予人民訴訟權及
    防禦權之旨，司法院大法官會議釋字第384 號、第582 號解
    釋意旨可供參考。又依刑事訴訟法第159 條第1 項規定，被
    告以外之人於審判外之言詞或書面陳述等傳聞證據，原則上
    無證據能力，本件證人即被害人乙○○○於司法警察調查中
    所為之陳述，為被告以外之人於審判外之陳述，經查無得為
    證據之例外情形，應認為無證據能力。
二、前揭犯罪事實，業據被告丙○○自白不諱，並經證人即被害
    人乙○○○於本院審理時到庭證述綦詳，復有屏東縣警察局
    里港分局警員依本院囑託而繪製之現場平面圖、拍攝照片4
    幀在卷可稽，被告丙○○自白搶奪犯行，堪認與事實相符。
    本件被告犯罪事證已臻明確，應依法論科。
三、核被告丙○○所為，係犯刑法第325 條第1 項搶奪罪。又其
    前因施用第一級毒品而違反毒品危害防制條例案件，經臺灣
    高雄地方法院95年度訴字第1041號判處有期徒刑10月確定；
    又因犯詐欺罪，經本院95年度簡字第1120號判處有期徒刑4
    月確定，二者經本院96年度聲字第369 號裁定應執行有期徒
    刑1 年，於96年1 月15日入監執行後，又因適用減刑條例，
    經本院96年度聲減字第915 號裁定減為有期徒刑5 月、2 月
    ，應執行有期徒刑6 月，於96年7 月16日期滿出監執行完畢
    ，有臺灣高等法院被告前案紀錄表及臺灣屏東地方法院檢察
    署刑案資料查註紀錄表各1 份在卷可按，乃受徒刑之執行完
    畢，5 年以內因故意而再犯本件有期徒刑以上之罪，應依累
    犯之規定，加重其刑。
四、爰審酌被告丙○○之年齡、品行、智識能力、犯罪動機、手
    段、對於法益所生侵害之程度，其為61年5 月10日出生、受
    有高中肄業教育程度、業工之人，有警詢年籍資料附卷可參
    ，並據其在本院審理時自陳，本件犯罪時年35歲，除前開構
    成累犯之執行紀錄，已如前述，不再重複評價外，並曾於：
    (一)83年間因煙毒案件，經臺灣高等法院高雄分院84年度上訴
    字第1329號（本院84年度訴字第15號）判處有期徒刑2 年，
    褫奪公權2 年確定，於84年9 月5 日入監執行，85年8 月3
    日假釋出監；(二)86年間又因煙毒案件，經本院86年度訴字第
    621 號判處有期徒刑3 年2 月確定，並與前開(一)部分所餘殘
    刑1 年又18日，接續執行，於86年11月11日入監執行，89年
    2 月15日因縮刑假釋出監，嗣經撤銷假釋，所餘殘刑1 年9
    月4 日，於90年6 月15日入監執行，92年2 月27日期滿出監
    執行完畢；(三)93年間因犯竊盜罪，經本院93年度易字第548
    號判處有期徒刑10月確定，於94年4 月15日入監執行，94年
    11月15日期滿出監執行完畢；嗣前開構成累犯要件刑之執行
    完畢至本件判決前，復已另犯：(四)96年間因違反毒品危害防
    制條例案件，經本院96年度訴字第915 號判處有期徒刑6 月
    確定；(五)97年間因違反毒品危害防制條例案件，經本院97年
    度訴字第506 號判處有期徒刑1 年2 月確定；(六)97年間又因
    違反毒品危害防制條例案件，經本院97年度訴字第506 號判
    處有期徒刑1 年4 月確定，並與上開(五)部分所示之刑，經本
    院97年度聲字第1236號裁定應執行有期徒刑2 年4 月；(七)97
    年間再犯違反毒品危害防制條例案件，經本院97年度訴字第
    630 號判處有期徒刑1 年4 月確定，並均已於97年3 月1 日
    入監執行，有臺灣高等法院被告前案紀錄表及臺灣屏東地方
    法院檢察署刑案資料查註紀錄表各1 份在卷可按，素行欠佳
    ，並考量其光天化日下，登堂入室，向年逾80之老嫗行搶之
    手段、情節，所得財物為金戒子1 枚，犯罪對被害人財產及
    心理所生侵害之程度，及其犯罪經查獲後，於本院審理時均
    能坦認犯行，態度尚可，公訴意旨具體求處有期徒刑1 年，
    堪稱適當等一切情狀，量處如主文所示之刑，以資儆懲。
據上論斷，應依刑事訴訟法第299 條第1 項前段，刑法第325 條
第1 項、第47條第1 項，判決如主文。
本案經檢察官簡志祥到庭執行職務
中    華    民    國    97    年    10    月    21    日
                            審判長法  官  黃國永
                                  法  官  翁世容
                                  法  官  陳松檀
以上正本證明與原本無異。
如不服本判決應於收受本判決送達後10日內向本院提出上訴書狀
，其未敘述上訴理由者，並得於提起上訴後10日內向本院補提理
由書狀（均須按他造當事人之人數附繕本）「切勿逕送上級法院
」。
中    華    民    國    97    年    10    月    21    日
                                  書記官  黃佳惠
附錄本判決論罪之法條：
中華民國刑法第325條
意圖為自己或第三人不法之所有，而搶奪他人之動產者，處6 月
以上5 年以下有期徒刑。
因而致人於死者，處無期徒刑或7 年以上有期徒刑，致重傷者，
處3 年以上10年以下有期徒刑。
第1 項之未遂犯罰之。


司法院資訊處製作；財團法人民間司法改革基金會備份。
